臺灣高等法院臺中分院刑事裁定　　　　　　　　　　九十年度毒抗字第八八七號
　　抗　告　人
　　即　被　告　甲○○
右列抗告人因聲請觀察勒戒案件，不服臺灣台中地方法院中華民國九十年十一月十四
日裁定（九十年度毒聲更字第一二號）提起抗告，本院裁定如左：
      主  文
抗告駁回。
      理  由
一、本件抗告意旨略以：
  I抗告人為警查獲時之吸食器及玻璃吸管係王基勇所有，同時王基勇之尿液採集送
    鑑定，呈甲基安非他命陽性反應，並經法院裁定應送勒戒處所觀察、勒戒在案。
    抗告人為職業軍人，平日在軍中接受嚴格之軍事管理從未有吸食安非他命之習慣
    ，九十年五月十八日二十三時受王基勇之託，基於朋友之義向伊友人拿取東西，
    當時抗告人並不知道要拿取什麼東西，待抗告人拿到東西後也不知道裡面包的是
    什麼東西，原裁定認定抗告人甘冒為警查獲之風險代王基勇購買毒品與常情不合
    ，純屬個人主觀上之推測。
  II抗告人與友人王基勇係於九十年五月十八日晚間近十二時許投宿台中縣清水中華
    路四七一號月桂冠汽車旅館二一八號房，抗告人係於九十年五月十九日凌晨零時
    二十分為警查獲施用安非他命，可證抗告人如有施用安非他命之時間應為九十年
    五月十八日晚上近十二時至翌日凌晨零時二十分之間，抗告人於九十年五月二十
    日前往私立中山醫院附設醫院藥物濫用檢側中心驗尿，顯然並未超過四十八小時
    。
  III私立中山醫學院附設孫中山先生紀念醫院雖為私立醫院，但經常受公家機關委託
    ，為尿液之檢測，其醫院藥物濫用檢測中心之驗尿結果亦做為有否施用毒品之依
    據，原裁定置疑該醫院之公信力為雙重標準。況原法院從未傳訊私立中山醫學院
    附設孫中山先生紀念醫院藥物濫用檢測人員到庭證明，當時抗告人是否由部隊飛
    行官陪同，飛行官是否有在檢驗尿液單上簽名證明該尿液係由抗告人親自釋出，
    又該裁定如何認定該醫院檢驗之尿液不是抗告人親自釋出。
  Ⅳ台中縣警察局清水分局刑事組保管採集抗告人之尿液檢體，在抗告人裁定應送勒
    戒處所觀察勒戒案件尚未確定前，已將採集自抗告人之尿液檢體銷毀，使本案為
    求真確無法再送其他有公信力單位鑑定恐有違法失職云云。
二、本件聲請意旨略以：抗告人甲○○於民國九十年五月十九日前三日期間內，施用
    第二級毒品安非他命，嗣於九十年五月十九日，在臺中縣清水鎮○○路四七一號
    月桂冠汽車旅館二一八號房為警查獲。訊據抗告人雖否認上揭犯行，惟其尿液經
    送檢驗結果，呈安非他命陽性反應，有臺中縣衛生局出具之尿液檢驗報告附卷可
    稽，並有安非他命一點一公克、吸食器一組及玻璃吸管一支扣案可資佐證，抗告
    人所辯顯不足採，其施用毒品之犯行堪予認定，爰依毒品危害防制條例第二十條
    第一項及觀察勒戒處分執行條例第三條第一項、第二項之規定，聲請裁定將被告
    送勒戒處所觀察、勒戒等語。
三、本院查：
  (一)抗告人於九十年五月十九日零時二十分許，投宿在台中縣清水鎮○○路四七一號
    月桂冠汽車旅館二一八號房內，警方前往臨檢時，查獲安非他命一小包（毛重一
    ．一公克）吸食器一組及玻璃吸管一支，當時僅抗告人一人在場等情，業據抗告
    人於警訊及偵查中坦承不諱，並有上開安非他命等物品扣案可稽，嗣經警採集抗
    告人之尿液送請台中縣衛生局鑑定結果呈甲基安非他命陽性反應之事實，亦有台
    中縣衛生局九十年六月十三日第○一二○三七號檢驗尿水報告書附卷可稽。
  (二)證人即抗告人友人王基勇於九十年五月十九日警訊時證稱：伊係於九十年五月十
    八日晚上十一時許，與抗告人共同至上址汽車旅館二一八號休息，進入房間後伊
    即到浴室洗澡，洗完後出來看見抗告人在化妝台前，化妝台上放置有安非他命及
    吸食器等物，抗告人問伊要不要吸食，伊拒絕並邀請抗告人一起至綠世界電腦網
    路上網，抗告人亦拒絕，並約定要伊於凌晨一時五十分回到汽車旅館載他，伊遂
    駕駛抗告人之汽車離開去上網等語。抗告人於警訊時亦自承上開扣案之安非他命
    為其獨自出面購買，衡諸常情，倘抗告人本身並無吸食安非他命之意，何以甘冒
    為警查獲之風險而代王基勇購買毒品，是抗告人所辯，應無足採。
  (三)綜合上開扣案證物、證人證詞及抗告人尿液檢驗結果，已足認抗告人確有施用安
    非他命之行為。抗告人於九十年五月二十日自行至私立中山醫學院附設孫中山紀
    念醫院藥物濫用檢測中心驗尿結果，安非他命類藥物呈陰性反應，然查：依行政
    院衛生署藥物食品檢驗局八十一年二月八日八一藥檢壹字第一一五六號函及同年
    六月十日八一藥檢壹字第八一０九二０六號函所示：「甲基安非他命經口服投與
    後約百分之七十，於二十四小時內自尿中排出，約百分之九十於九十六小時內自
    尿中排出」「正常情況下，四十八小時後尿中濃度可降低至幾乎測不到．．」等
    語，是抗告人嗣後於九十年五月二十日前往上開中心檢測結果即不足為抗告人有
    利之認定。
  (四)原審法院爰依毒品危害防制條例第二十條第一項、觀察勒戒處分執行條例第三條
    第一項之規定，將抗告人送勒戒處所觀察、勒戒，其期間不得逾一個月。核其認
    事用法俱無不合，抗告意旨仍執陳詞，否認施用毒品，空言指摘原裁定不當，並
    無可取，為無理由，應予駁回。
四、據上論斷，應依刑事訴訟法第四百十二條，裁定如主文。
中      華      民      國      九十一     年     一      月     九     日
                                臺灣高等法院臺中分院刑事第四庭
                                      審判長法  官  洪  耀  宗
                                            法  官  江  德  千
                                            法  官  劉  登  俊
右正本證明與原本無異。
不得再抗告。
                                            書記官  鄧  智  惠
中      華      民      國      九十一     年     一      月   十     日
                                                                        Ｉ
